臺灣高等法院臺中分院民事判決　　　九十年度再易字第四五號
　　　再　審原告　陳弘坪
　　　法定代理人　戊○○
　　　　　　　　　甲○○
　　　再　審被告　乙○○
　　　法定代理人　丁○○
　　　　　　　　　丙○○
右當事人間請求損害賠償事件，再審原告對於中華民國九十年十月十六日本院九十年
度上字第三四八號確定判決提起再審之訴，本院判決如左：
　　　主　　　文
再審之訴駁回。
再審訴訟費用由再審原告負擔。
　　　事實及理由
一、本件再審原告主張：伊與再審被告間損害賠償事件，業經鈞院九十年十月十六日
    判決，命再審原告給付再審被告新台幣（以下同）拾玖萬玖仟零拾伍元，不外以
    證人顏玉雁於原審之供稱及伊之弟陳弘佺錄音帶而判定伊確有將牙籤插在皮球之
    打氣口上，並丟擲再審被告致其眼球受傷云云，固非無見。惟查：伊於歷審自始
    均否認有將牙籤插在皮球之打氣口上，並丟擲再審被告之事實（詳一審八十九年
    十一月十七日庭訊筆錄第二頁第九行及九十年一月三日堪驗筆錄『再證一』第四
    頁末一行），且一審於九十年一月三日堪驗時證人顏玉雁亦供稱謂：『我當時手
    也有被牙籤刺到，陳弘坪用球Ｋ．．．，我在接球時也被牙籤刺到（詳再證一第
    二頁末二行）』及證人陳弘佺亦稱『我哥用腳踢球，球打到乙○○．．．，我有
    拿牙籤，但他怎麼插我不知道（再證一第四頁第八行）』，足證：證人顏玉雁之
    供述顯與伊及證人陳弘佺不相符合，伊究用何方法致再審被告受傷已有疑議，是
    用手丟即『Ｋ』或是用腳踢所致？且該系爭皮球插上牙籤後，依牙籤脆弱之材質
    是否於使再審被告受傷後滾動至顏玉雁撿拾時仍無恙安好插於皮球上再刺到她，
    似非無疑。且陳弘佺述有拿牙籤之事實，至於有無交與伊及如何插上乙節並不清
    楚，依前開之推論並無直接證據證明再審被告之受傷係為伊所為。亦證明證人顏
    玉雁之供述係為受再審被告之法代至其家中下跪要求其父母幫忙而顏玉雁方此供
    述（為求證人於未庭訊期間，受有壓力及困擾，請准於庭訊當日由伊偕證人到庭
    ），是原審依其之證詞認定行為人為伊，顯有違誤。又原審對再審被告就醫時點
    亦未詳查，依再審被告所提之事發隔日之彰化基督教醫院診斷證明之時間未與推
    敲竟作對再審原告不利之認定亦有可議。是一般成年人受有眼球破裂之傷亦難以
    忍受，其痛苦長達十餘小時，況再審被告年僅四歲半而已，且再審被告之祖父亦
    見渠於供稱受傷後約二小時後仍爬上神明桌遊玩，縱渠無點火之能力，亦證渠於
    當時下午六時未有受傷之跡象。否則眼球破裂傷豈有無疼痛之理而可若無其事嬉
    戲？原審對此點未與斟酌違背論理法則。且事後伊曾受再審被告之母予以痛毆，
    並告知其弟即陳弘佺得知，此事於陳弘佺年僅七歲之心理業已造成陰影及恐懼。
    詎料次日再審被告之母竟趁陳弘佺父母外出之機，誘騙陳弘佺至其家中長達四小
    時（此點再審被告之祖父可證），錄得呈報　鈞院之錄音帶及譯文，　鈞院未與
　　調查該錄音帶之錄製過程陳弘佺有無處於恐懼之中而自白及該錄音帶是否有剪接
　　變造之事實，而逕與採認，顯已違背證據論理法則。為此依民事訴訟法第四百九
　　十六條第十三款之規定，提起再審，求為原確定判決廢棄，駁回再審被告之訴之
　　判決。
二、按當事人以發見未經斟酌之證物為再審之理由者，須其證物，在前訴訟程序事實
    審言詞辯論終結前已經存在，因當事人不知有此致，致未終斟酌者為限。若其證
　　物為前訴訟程序言詞辯論終結後，所發生或已經前訴訟程序事實審認為不必要而
　　不予調查者，則不得以之為再審理由。本件再審原告所主張前開理由及其所用之
　　證物，均經本院前審九十年度上字第三四八號於判決認為不可採，詳述其理由綦
　　詳。再審原告就該判決證據取捨有所不服，提起再審之訴，核與其所據民事訴訟
　　法第四百九十六條第十三款之規定不符。其再審之訴，為顯無理由，爰不經言詞
　　辯論，逕行駁回。
三、據上論斷，本件再審之訴為顯無理由，依民事訴訟法第五百零二條第二項、第七
　　十八條條，判決如主文。
中　　　華　　　民　　　國　　九十一　　年　　　六　　　月　　二十九　　日
~B1民事第三庭審判長法　官　陳照德
~B2　　　　　　　　法　官　蔡王金全
~B3　　　　　　　　法　官　陳成泉
右為正本係照原本作成。
不得上訴。
~B　　　　　　　　書記官　劉恒宏
中　　　華　　　民　　　國　　九十一　　年　　　七　　　月　　　三　　　日
　　　　　　　　　　　　　　　　　　　　　　　　　　　　　　　　　　　　Ｙ
